Inventaris van het archief van de Bouwdienst Rijkswaterstaat, project Reconstructie Noordersluis IJmuiden, (1994) 1999-2006
Nationaal Archief, Den Haag
Ministerie van Verkeer en Waterstaat, Bouwdienst Rijkswaterstaat, Project Reconstuctie Noordersluis IJmuiden
RWS Noordersluis IJmuiden
1994-2006
merendeel 1999-2006
W27
3.70 meter; 245 inventarisnummers.
Normale geschreven, geprinte en gedrukte documenten Tekeningen in A0 formaat
Nationaal Archief, Den Haag
Bouwdienst Rijkswaterstaat / Ministerie van Verkeer en Waterstaat
Het archief bevat de neerslag van het project Reconstructie Noordersluis IJmuiden. Het bestaat uit nota's, rapporten, programma's van eisen en plannen met bijbehorende tekeningen, welke gebruikt zijn bij de besluitvorming rond het project.
Archiefvorming
Geschiedenis van de archiefvormer
Instelling en taken
De projectorganisatie werd in 1999 ingesteld door de Bouwdienst van Rijkswaterstaat en had als taak het begeleiden en uitvoeren van het contract van de reconstructie van de Noordersluis, genaamd: de directie UAV taken (UAV = Uniforme Administratieve Voorwaarden).
Dit project werd in opdracht van de directie Noord-Holland van Rijkswaterstaat uitgevoerd door de Bouwdienst Rijkswaterstaat.
De projectorganisatie bestond uit een projectleider en een aantal projectbegeleiders. Tevens was een aantal medewerkers actief in financiële administratie, centraal aanspreekpunt, ondersteuning van het management en huishoudelijke ondersteuning.
De organisatie was verantwoordelijk voor de dagelijkse controle op de bouwwerkzaamheden evenals voor de aansturing van de aannemers die het reconstructiewerk volgens contract hadden aangenomen.
De organisatie was gemachtigd om verplichtingen van meer en minder werk aan te gaan en was tevens gemachtigd om prestatieverklaringen af te geven.
Ook kon de organisatie boetes en kortingen opleggen bij het niet conform het contract uitvoeren van de opdracht. De organisatie stelde ook betalingstermijnen beschikbaar voor de volgens contract uitgevoerde werkzaamheden.
Locatie
De organisatie was ondergebracht in het directieverblijf op het terrein van de Noordersluis.
Geschiedenis van het archiefbeheer
Het archief dat voor bewerking in aanmerking kwam is gevormd door de Bouwdienst van Rijkswaterstaat en heeft gefunctioneerd in de periode 1999-2006. Het archief was grotendeels ondergebracht aan de Noordersluisweg 20 te IJmuiden. Het ging in totaal om ongeveer 17,5 strekkende meter te bewerken archief.
Het archief is na selectie en beschrijving in 2009 aan het Nationaal Archief overgedragen.
De verwerving van het archief
Het archief is krachtens bepalingen van de Archiefwet overgebracht.
Inhoud en structuur van het archief
2.16
Inhoud
De inhoud van het archief bestaat uit projectplannen, programma's van eisen, (ontwerp)nota's, (ontwerp)tekeningen, notities, rapportages, briefwisselingen, beslisdocumenten, opdrachten, contractformulieren, overeenkomsten, processen-verbaal, gunningsdocumenten, protocollen, bouwverslagen en documentatie.
Het archief is zoveel mogelijk opgebouwd volgens de hieronder aangeduide fasering:
oriëntatiefase (prospectdossier)
definitiefase (programma van eisen) (tijdens het hele traject bijgesteld)
voorontwerpfase
ontwerpfase
voorbereidingsfase (bestek en inkoopstrategie)
uitvoeringsfase
nazorgfase.
De materiële verzorging vond plaats volgens de geldende "Regeling duurzaamheid archiefbescheiden." (Stcrt. 18 september 2001, nr. 180).
Selectie en vernietiging
Het archief is bewerkt conform de selectiebeslissingen die zijn vastgelegd in het rapport nummer 28 Waterstaat, vastgesteld 11 februari 1999 (Stcrt. 4 maart 1999, nr. 44).
De voor vernietiging bestemde neerslag is tijdens de bewerking bij Bruil Archief Advisering uit het archief verwijderd.
Ordening van het archief
Om te komen tot een helder, duidelijk overzicht van de te bewaren documenten is gekozen voor een ordening van algemeen naar bijzonder.
Aanwijzingen voor de gebruiker
Openbaarheidsbeperkingen
Volledig openbaar.
Materiële beperkingen
Aanvraaginstructie
Openbare archiefstukken kunnen online worden aangevraagd en gereserveerd. U kunt dit ook via de terminals in de studiezaal van het Nationaal Archief doen. Om te kunnen reserveren dient u de volgende stappen te volgen:
U maakt een profiel aan op www.gahetna.nl, en logt vervolgens in
Via de archiefinventaris (alleen de beschrijvingen met rode nummers) selecteert u het gewenste archiefstuk door op de knop 'Reserveren' te klikken
In het volgende scherm geeft u aan op welke dag u het archiefstuk wilt inzien
Indien u zich bevindt in de studiezaal en een tafelnummer heeft ontvangen kunt u dit nummer vermelden. Als u geen tafelnummer heeft kunt u tafelnummer 777 laten staan
Vervolgens bevestigt u uw reservering door deze te versturen.
Verwant materiaal
Bewaarplaats van originelen
Buiten dit archief (vindplaats Nationaal Archief) zijn elders geen originelen opgeslagen.
Beschikbaarheid van kopieën
Verwante archieven
Rijkswaterstaat Directie Sluizen en Stuwen en taakvoorgangers met betrekking tot het beleidsterrein Waterstaat en de Ondersteunende processen over de periode (1934-) 1945-1989 (-1991).
Archief Dienstkring Noordzeekanaal Rijkswaterstaat Regionale Directie Noord Holland.
4.WCA - Kaarten- en tekeningenarchief van het Ministerie van Waterstaat en voorgangers, (1681-) 1814-1940 (-1982)
2.16.94 - Bouwdienst Rijkswaterstaat renovatie Zuider- en kleine Sluis IJmuiden, 1993-2004
2.16.122 - Bouwdienst Rijkswaterstaat Project aanpassen Veerhavens Den Helder - Texel, 2003-2007
2.16.121 - Bouwdienst Rijkswaterstaat Project uitbreiding gemaal Gouda, 1999-2007
2.16.120 - Bouwdienst Rijkswaterstaat Project uitbreiding gemaal IJmuiden, (1966) 1999-2007
Publicaties
Arends, G.J., Sluizen en gemalen in het Noordzeekanaal, 2001
Bockhoudt, F.M., Hagenaars, P. en Nieswaag, B.P., Historisch perspectief Noordzeesluizencomplex te IJmuiden, 1997.
Bongers, R.P. en Van de Haterd, G.W.J., 'Pneumatisch afzinken van sluishoofden', Cement, nr. 5, 1995, pag. 63-66.
Bouwdienst Rijkswaterstaat, Ontwerpnota Zuidersluis en Kleine Sluis, rapport RN-ZS-95300.
Bouwdienst Rijkswaterstaat, Risico-analyse Zuidersluis en Kleine Sluis, rapport RN-ZS-94003.
Bouwdienst Rijkswaterstaat, Voorontwerpnota Renovatie Zuidersluis en Kleine Sluis, rapport RN-ZS-95050.
Nieswaag, B.P., 'Herstel van de oorlogsschade aan de Noordersluis te IJmuiden', OTAR 2, 1997, pag. 91-99.
Verbokkem, A., 'Noordzeesluizen IJmuiden krijgen een langer leven', OTAR 11, 1996, pag. 367-373.
Beschrijving van de series en archiefbestanddelen
- Projectstart, voor- en ontwerpfase, 1.
  - Stukken betreffende de opdracht en de start van het project Reconstructie Noordersluis IJmuiden., 1997-2000; 1-3; 3 omslagen
    - Ontwerpnota slibverwijdering, 1997, 1
    - Inschrijvingsbiljet 2 december 1999, 1999, 2
    - Asbestinventarisatie t.b.v. sloop/verbouwing en risicoinventarisatie diverse gebouwen Noordersluis, 2000, 3
- Contractvorming, 2.
  - Overeenkomst tot uitvoering d.d. 29 februari 2000, 4
  - Bijlagen bij de overeenkomst tot uitvoering, 5-25; 7 pakken, 13 omslagen
    - Bijlage A bij overeenkomst tot uitvoering: Projectspecificaties van de elektrotechnische installaties, deel I, 2001, 5; 1 pak
    - Bijlage A bij overeenkomst tot uitvoering: Projectspecificaties van de elektrotechnische installaties, deel II, 2001, 6; 1 pak
    - Bijlage B bij overeenkomst tot uitvoering: Specificaties nieuwbouw en overkapping oostkas buitenhoofd en nieuwbouw gebouwen bij buiten- en binnenhoofd, 2001, 7; 1 pak
    - Bijlage C bij overeenkomst tot uitvoering: Specificaties renovatie bestaande gebouwen met bijlagen en tekeningen, 2001, 8
    - Bijlage D bij overeenkomst tot uitvoering: Gegevens betreffende de scheepvaart, 1999, 9
    - Bijlage E bij overeenkomst tot uitvoering: Beoordelingskader opdrachtresultaat, 2001, 10
    - Bijlage F bij overeenkomst tot uitvoering: Veiligheids- en gezondheidsplan, 1999, 11
    - Bijlage G bij overeenkomst tot uitvoering: Vergunningen, 1999, 12
    - Bijlage H bij overeenkomst tot uitvoering: Windverdeling, 2001, 13
    - Bijlage I bij overeenkomst tot uitvoering: Handelingen c.a. met roldeuren en rolwagens, 1999, 14
    - Bijlage J bij overeenkomst tot uitvoering: Hoofdberekeningen, 1997, 15
    - Bijlage K bij overeenkomst tot uitvoering: Tekeningenlijst, 2001, 16
    - Bijlage L bij overeenkomst tot uitvoering: Onderzoeks- en adviesrapporten, 1996, 17; 1 pak
    - Bijlage M bij overeenkomst tot uitvoering: Leidraad bestek, 1999, 18
    - Bijlage N bij overeenkomst tot uitvoering: Bouwdienstnormen richtlijnen en eisen product- en specificatiebladen conserveringsproduct- en slijtageproductbladen, 1999, 19; 1 pak
    - Bijlage O bij overeenkomst tot uitvoering: DXF-uitwisseling, 1994, 20
    - Bijlage P bij overeenkomst tot uitvoering: Risico-inventarisatie, 2001, 21
    - Bijlage R bij overeenkomst tot uitvoering: Overzicht raakvlakken van betrokken disciplines, 1999, 22
    - Bijlage S bij overeenkomst tot uitvoering: roldeuren en (onder)rolwagens c.a., 1999, 23; 1 pak
    - Bijlage T bij overeenkomst tot uitvoering: Transport door middensluis, 1999, 24; 1 pak
    - Bijlage U bij overeenkomst tot uitvoering: Opmerking, vragen en antwoorden uit de nota's van inlichtingen 1 en 2, 2000, 25
  - Tekeningen bij de overeenkomst tot uitvoering, 26-32; 9 pakken
    - Tekeningen staalbouw, behorende bij overeenkomst tot uitvoering, 1999, 26
    - Tekeningen werktuigbouw, behorende bij overeenkomst tot uitvoering, deel I, 1999, 27
    - Tekeningen werktuigbouw, behorende bij overeenkomst tot uitvoering, deel II, 1999, 28
    - Tekeningen bouwkunde, behorende bij overeenkomst tot uitvoering, RN-NS-B-T-99.5001 t/m RN-NS-B-T-99.5015, 1999, 29
    - Tekeningen bouwkunde, behorende bij overeenkomst tot uitvoering, RN-NS-B-T-99.5016 t/m RN-NS-B-T-99.5024 en RN-NS-B-T-99.5604 t/m RN-NS-B-T-99.5610, 1999, 30
    - Tekeningen bouwkunde, behorende bij overeenkomst tot uitvoering, RN-NS-B-T-99.5611 t/m RN-NS-B-T-99.5618 en RN-NS-B-T-99.5050 t/m RN-NS-B-T-99.5052 en RN-NS-B-T-99.5060, 1999, 31
    - Tekeningen bouwkunde, behorende bij overeenkomst tot uitvoering, RN-NS-B-T-99.5101 t/m RN-NS-B-T-99.5110 en RN-NS-B-T-99.5114 en RN-NS-B-T-99.5117, 1999, 32
  - Tekeningen bouwkunde, behorende bij overeenkomst tot uitvoering, RN-NS-B-T-99.5531 t/m RN-NS-B-T-99.5538 en RN-NS-B-T-99.5540 en RN-NS-B-T-99.5300 t/m RN-NS-B-T-99.5319 en RN-NS-B-T-99.5350 t/m RN-NS-B-T-99.5361, 1999; 33
- Berekeningen in het bestek, 3.
  - Berekeningen in het bestek, 2000; 34-58; 1 pak, 24 omslagen
    - Statische berekening bolder en verankering champignonkop groot 390 mm, 2000, 34
    - Statische detailberekening bolder en verankering ETG-bolder groot 350 mm, 2000, 35
    - Statische detailberekening sluiswanden, 2000, 36
    - Statische berekening damwand oostzijde binnenhoofd, 2000, 37
    - Statische berekening ophanging drijframen, 2000, 38
    - Statische detailberekening bordes op niveau -7,50, 2000, 39
    - Statische detailberekening langswanden niveau -10,00/-6,14, 2000, 40
    - Sterkteberekening EH-gebouw 28N30, 2000, 41
    - Gewichtsberekening EH-gebouw 28N30, 2000, 42
    - Statische detailberekening haalkom lasverbindingen, 2000, 43
    - Statische berekening geheide, grondverdringende, in de grond gevormde betonpalen type HBF, 2000, 44
    - Statische berekening sluiswanden haalkom lasverbindingen, 2000, 45
    - Statische berekening geheide, grondverdringende, in de grond gevormde betonpalen type HBF, 2000, 46
    - Statische berekening geheide, grondverdringende, in de grond gevormde betonpalen type HBF, 2000, 47
    - Statische berekening oostkas hellingbaan, 2000, 48
    - Statische detailberekening poeren reserverails, 2000, 49
    - Statische detailberekening fundering signaleringsmasten, 2000, 50
    - Statische detailberekening sluiswand (kop- en geleidewand), 2000, 51
    - Statische detailberekening betonbalk achter prefableeuwenbek, 2000, 52
    - Statische detailberekening langswanden, achterwand en tussenwand niveau -1,37/+3,15, 2000, 53
    - Statische detailberekening langswanden niveau -6,14/-1,62 en achterwand niveau -6,14/-2,50, 2000, 54
    - Statische detailberekening betonwand + fundatie oostzijde schuivengebouw, 2000, 55
    - Statische detailberekening geschiktheidsproeven, 2000, 56
    - Statische detailberekening oostkas - nieuw trappenhuis, 2000, 57; 1 pak
    - Statische detailberekening binnenhoofd (kolommen en bordes op niveau +6.00), 2000, 58
  - Berekeningen in het bestek, 2001; 59-167; 1 pak, 107 omslagen
    - Statische detailberekening bolder en verankering ETG-bolder groot 350 mm, 2001, 59
    - Statische detailberekening betonwand + fundatie oostzijde schuivengebouw, 2001, 60
    - Specificatie functioneel ontwerp deelinstallatie 29: middenspanningsinstallatie, 2001, 61
    - Statische detailberekening betonbalk achter prefableeuwenbek, 2001, 62
    - Statische detailberekening langswanden, achterwand en tussenwand niveau -1,37/+3,15, 2001, 63
    - Statische detailberekening fundering signaleringsmasten, 2001, 64
    - Statische detailberekening verankeringsconstructie combiwanden inclusief verankering, 2001, 65
    - Statische detailberekening damwandscherm t.b.v. geschiktheidsproef groutverankering, 2001, 66
    - Statische detailberekening vloer op niveau +3.50/+3.10 (aan noordzijde deurkas), 2001, 67
    - Statische detailberekening verankeringsconstructie groutankers incl. buispalen en koppelbalken, 2001, 68
    - Statische berekening wapening prefab trappen trappenhuis oostkas + trap 28N30, 2001, 69
    - Statische drukverliesberekening luchttoevoer basisventilatie traject 1, 2001, 70
    - Statische drukverliesberekening luchttoevoer basisventilatie traject 2, 2001, 71
    - Statische drukverliesberekening luchttoevoer basisventilatie traject 1 en 3, 2001, 72
    - Statische drukverliesberekening luchttoevoer basisventilatie traject 2 en 4, 2001, 73
    - Statische detailberekening opstortingen onder trappen, bordessen en buitenwand trappenhuis, 2001, 74
    - Statische berekening bordessen en vloeren niveau -1,37, 2001, 75
    - Statische detailberekening groutverankering binnenhoofd, 2001, 76
    - Statische detailberekening afsluiting deurkasmond (424020) spatscherm, 2001, 77
    - Statische detailberekening in-situ leeuwenbek betreffende: vloer, dak, en wand ter plekke van oost- en westzijde kaswand inclusief lijmankers / doken, 2001, 78
    - Statische detailberekening bordessen en vloeren niveau +3,50, 79
    - Statische detailberekening oprijdkleppen (426010) buitenhoofd noord- deurkas oost, 2001, 80
    - Specificatie functioneel ontwerp elektrische installatie gebouw 21N overkapping oostkas, 2001, 81
    - Statische detailberekening langswanden +3.50 / +5.65, achterwand +3.15/+5.00, wanden deurkas +3.00 / +5.00, steunberen +3.50/6.00 en wanden hellingbaan, 2001, 82
    - Specificatie functioneel ontwerp aarding en bliksembeveiliging gebouw 21N, overkapping onderhoudsdok oostkas, 2001, 83
    - Statische detailberekening vloeren en bordessen niveau +6.00, 2001, 84
    - Specificatie functioneel ontwerp aarding en bliksembeveiliging gebouw 21N, overkapping onderhoudsdok oostkas, 2001, 85
    - Specificatie functioneel ontwerp, deelinstallatie 29: middenspanningsinstallatie, 2001, 86
    - Specificatie functioneel ontwerp gebouw 21N overkapping oostkas, 2001, 87
    - Specificatie functioneel ontwerp aarding en bliksembeveiliging gebouw 21N, overkapping onderhoudsdok oostkas, 2001, 88
    - Statische detailberekening in-situ leeuwenbek betreffende: opstort +5.00 op oost- en westwand, 2001, 89
    - Specificatie functioneel ontwerp nieuwe gebouwen EH-kelders 17Z21, 27N21 en 28N30, 2001, 90
    - Specificatie functioneel ontwerp elektrische installatie nieuwe gebouwen; noodbedieningsposten 1N10 en 27N10, 2001, 91
    - Statische detailberekening in-situ leeuwenbek betreffende: hoogwaterkering, 2001, 92
    - Statische detailberekening in-situ leeuwenbek betreffende: aanstort +3.15/+5.00, 2001, 93
    - Statische detailberekening in-situ leeuwenbek betreffende: constructievloer op de prefab platen, 2001, 94
    - Statische detailberekening in-situ leeuwenbek betreffende: bordes noordwand op +6.00, 2001, 95
    - Statische detailberekening poeren op -10.00/-12.50 inclusief lijmankers, 2001, 96
    - Statische detailberekening ondersteuning leeuwenbek NAP / +3.15 inclusief lijmankers, 2001, 97
    - Specificatie functioneel ontwerp deelinstallatie 05 laagspanningsinstallatie, 2001, 98
    - Specificatie functioneel ontwerp gebouw 21N overkapping oostkas, 2001, 99
    - Specificatie functioneel ontwerp deelinstallatie 29: middenspanningsinstallatie, 2001, 100
    - Berekening leiding volgens NEN1010 5e druk, 2001, 101
    - Specificatie functioneel ontwerp rioolschuiven gebouwen =2+2N21 en =2+2N22, 2001, 102
    - Specificatie functioneel ontwerp nieuwe gebouwen EH-kelders 17Z21, 27N21 en 28N30, 2001, 103
    - Berekening 1622.2, ondersteuning oostkas 2e fase, 2001, 104
    - Statische detailberekening constructief ontwerp van waterdichte luiken, 2001, 105
    - Statische berekening afsluiting deurkasmond, betonontwerp steunmuur spatscherm, 2001, 106
    - Statische berekening afsluiting deurkasmond hulpconstructie noodklep, 2001, 107
    - Lichtberekening noodverlichting EH-kelder =2+17Z34, 2001, 108
    - Lichtberekening noodverlichting EH-kelder =2+27N31, 2001, 109
    - Lichtberekening noodverlichting EH-kelder =2+27N32, 2001, 110
    - Lichtberekening noodverlichting EH-kelder =2+27N33, 2001, 111
    - Specificatie functioneel ontwerp gebouw 21N overkapping oostkas, 2001, 112
    - Statische detailberekening tijdelijke ondersteuning deurbewegingswerkkabels op kaswand, 2001, 113
    - Specificatie functioneel ontwerp elektrische installatie nieuwe gebouwen; noodbedieningsposten 1N en 27N, 2001, 114
    - Specificatie functioneel ontwerp rioolschuiven gebouwen =2+2N en =2+34N, 2001, 115
    - Constructieberekening hulpconstructie, 2001, 116
    - Lichtberekening noodverlichting schuivengebouw =2+2N21, 2001, 117
    - Lichtberekening schuivengebouw =2+2N21, 2001, 118
    - Lichtberekening noodverlichting schuivengebouw =2+34N21, 2001, 119
    - Lichtberekening noodverlichting kelder =2+33N31, 2001, 120
    - Lichtberekening kelder =2+33N31, 2001, 121
    - Lichtberekening middenspanningsruimte =2+33N21, 2001, 122
    - Lichtberekening noodverlichting kelder =2+32N31, 2001, 123
    - Lichtberekening kelder =2+32N31, 2001, 124
    - Lichtberekening middenspanningsruimte =2+32N21, 2001, 125
    - Lichtberekening middenspanningsruimte =2+2M21, 2001, 126
    - Lichtberekening noodverlichting laagspanningsruimte =2+33N22, 2001, 127
    - Lichtberekening laagspanningsruimte =2+33N22, 2001, 128
    - Lichtberekening noodverlichting laagspanningsruimte =2+32N22, 2001, 129
    - Lichtberekening laagspanningsruimte =2+32N22, 2001, 130
    - Lichtberekening EH-kelder =2+28N31 elektroruimte, 2001, 131
    - Lichtberekening EH-kelder =2+28N32 hydroruimte, 2001, 132
    - Lichtberekening EH-kelder =2+17Z31 elektroruimte, 2001, 133
    - Lichtberekening EH-kelder =2+17Z32 hydroruimte, 2001, 134
    - Lichtberekening EH-kelder =2+27N31 elektroruimte, 2001, 135
    - Lichtberekening EH-kelder =2+27N32 hydroruimte, 2001, 136
    - Lichtberekening EH-kelder =2+27N33 HS-ruimte, 2001, 137
    - Lichtberekening EH-kelder =2+27N34 gang, 2001, 138
    - Lichtberekening noodverlichting EH-kelder =2+27N34 gang, 2001, 139
    - Statische detailberekening prefab plaat ten behoeve van in-situ leeuwenbak, 2001, 140
    - Klein staalwerk onderhoudsdok, 2001, 141
    - Functioneel ontwerp brandmeldinstallatie, 2001, 142
    - Lichtberekening noodverlichting EH-kelder =2+28N32, 2001, 143
    - Lichtberekening noodverlichting EH-kelder =2+17Z31, 2001, 144
    - Lichtberekening EH-kelder =2+17Z33, 2001, 145
    - Lichtberekening noodverlichting EH-kelder =2+17Z33, 2001, 146
    - Lichtberekening EH-kelder =2+17Z34, 2001, 147
    - Statische detailberekening prefab plaat t.b.v. in-situ leeuwenbek, 2001, 148
    - Lichtberekening noodverlichting EH-kelder =2+28N31, 2001, 149
    - Lichtberekening noodverlichting EH-kelder =2+12Z32 hydroruimte, 2001, 150
    - Statische detailberekening prefab leeuwenbekken, 2001, 151
    - Statische detailberekening hulpvloer op +5.00, 2001, 152
    - Statische detailberekening prefab leeuwenbekken, 2001, 153
    - Statische detailberekening prefab overkapping oostkas standaard dakplaten, 2001, 154
    - Beschermconstructie rioolschuifbewegingswerk, 2001, 155
    - Statische detailberekening prefab overkapping oostkas, gevelbalken, 2001, 156
    - Leeuwenbekverlichting =2+18N deurkas binnenhoofd, 2001, 157
    - Statische berekening prefab overkapping oostkas, dakbalken, 2001, 158
    - Leidingkoker tussen gebouw 2N22 en 27N21, 2001, 159
    - Leidingkoker tussen gebouw 28N30 en 27N21, 2001, 160
    - Statische detailberekening wapening ter plaatse van bolders volgens afwijkingsrapport 2001-40, 2001, 161
    - Berekening prefab overkapping oostkas, kolom (K01), wand (W02) balk (BB01), kolomblok (KB), 2001, 162
    - Berekening prefab overkapping oostkas, gevelwand as B-C, 2001, 163
    - Berekening prefab overkapping oostkas, kolommen, 2001, 164
    - Berekening leiding volgens NEN1010 5e druk, 2001, 165
    - Detailberekening verankeringsconstructie groutankers inclusief buispalen en koppelbalken, 2001, 166
    - Detailberekening verankeringsconstructie combiwanden inclusief verankering, 2001, 167
  - Berekeningen in het bestek, 2002; 168-188; 21 omslagen
    - Statische detailberekening instorten railconstructie kasvloer niveau -15.783/-15.150 m NAP (oostkas), 2002, 168
    - Statische detailberekening muurblok D1 plaats bepaling bolder, 2002, 169
    - Statische detailberekening constructief ontwerp van waterdichte deuren, 2002, 170
    - Drukverliesberekening bij -10 graden C, 2002, 171
    - Lichtberekening verlichting oostkas technische ruimte west =2+21N21, 2002, 172
    - Lichtberekening verlichting oostkas technische ruimte oost =2+21N24, 2002, 173
    - Lichtberekening verlichting oostkas technische ruimte oost =2+21N14, 2002, 174
    - Lichtberekening verlichting oostkas technische ruimte west =2+21N11, 2002, 175
    - Lichtberekening oostkas overkapping niveau 6000+, 2002, 176
    - Lichtberekening verlichting oostkas leeuwenbek =2+21N32 en =2+21N35, 2002, 177
    - Lichtberekening verlichting oostkas kabelschacht =2+21N31 en =2+21N33, 2002, 178
    - Lichtberekening noodverlichting oostkas kabelschacht =2+21N31 en =2+21N33, 2002, 179
    - Provisorium Besturings Ombouw D56/D78, 2002, 180
    - Controleberekening Imtech cilindrische lichtopstand 10.0 508- 508 te IJmuiden windsnelheidsgebied II onbebouwd, 2002, 181
    - Lichtberekening noodverlichting oostkas overkapping niveau 6000+, 2002, 182
    - Lichtberekening noodverlichting oostkas technische ruimte west =2+21N21, 2002, 183
    - Lichtberekening noodverlichting oostkas technische ruimte west =2+21N24, 2002, 184
    - Lichtberekening noodverlichting oostkas technische ruimte oost =2+21N14, 2002, 185
    - Berekening prefab westkas, kolommen & balken, 2002, 186
    - Berekening prefab westkas, leeuwenbekken, 2002, 187
    - Berekening prefab westkas, breedplaten & vloerplaten, 2002, 188
  - Berekeningen in het bestek, 2003; 189-199; 1 pak, 10 omslagen
    - NPR 993: berekening lichtmast, 2003, 189
    - Lichtberekening schuivengebouw =2+2N21, 2003, 190
    - Lichtberekening schuivengebouw =2+34N21, 2003, 191
    - Berekening prefab betonskelet oostkas, 2003, 192; 1 pak
    - Detailberekening haalkom lasverbindingen, 2003, 193
    - Detailberekening wapening ter plaatse van bolders volgens afwijkingsrapport 2001-40, 2003, 194
    - Detailberekening poeren reserverails, 2003, 195
    - Detailberekening fundering signaleringsmasten, 2003, 196
    - Detailberekening binnenhoofd (kolommen en bordes op niveau +6.00), 2003, 197